【裁判字號】    98,勞訴,136
【裁判日期】    981020
【裁判案由】    給付資遣費
【裁判全文】
臺灣臺北地方法院民事判決             98年度勞訴字第136號
原      告  乙○○
                        號2樓.
訴訟代理人  陳志勇律師
被      告  臺灣電波股份有限公司
法定代理人  甲○○
上列當事人間請求給付資遣費事件，本院於民國98年10月13日言
詞辯論終結，判決如下：
    主      文
被告應給付原告新臺幣壹佰伍拾柒萬伍仟壹佰陸拾壹元，及自民
國九十八年七月十七日起至清償日止，按年息百分之五計算之利
息。
訴訟費用由被告負擔。
本判決於原告以新臺幣伍拾伍萬元供擔保後，得假執行。
    事實及理由
一、原告主張：原告自民國75年5 月6 日起受僱於被告，繼續擔
    任國內經銷營業部經理，月薪為新臺幣（下同）65,500元。
    被告於98年5 月26日宣告歇業，同月31日資遣原告，已同意
    依法給付原告資遣費1,422,854 元、預告期間工資65,500元
    及未休特別休假工資28,383元，惟迄未給付。另被告未依勞
    工退休金條例規定為原告提繳足額退休金，致短少58,424元
    ，亦應賠償原告。總計被告應給付原告1,575,161 元。爰依
    勞動基準法第11條第1 項第1 款、第17條、第37條、第38條
    、第16條，同法施行細則第24條，及勞工退休金條例第31條
    規定，提起本訴，聲明請求被告如數給付，及加付自起訴狀
    繕本送達翌日即97年7 月17日起至清償日止按年息5%計算之
    利息，並願供擔保請准宣告假執行等情。被告則辯稱伊因虧
    損歇業故召開員工資遣會議商討解決方案，希原告協助被告
    收回應收帳款以支付積欠原告之款項等語，並聲明請求駁回
    原告之訴。
二、按雇主因歇業未經預告而終止勞動契約者，勞工得請求雇主
    給付資遣費、預告期間工資及按特別休假未休畢日數折算之
    工資，此觀勞動基準法第11條第1 項第1 款、第16條第1 項
    、第3 項、第17條及同法施行細則第24條第3 款規定即明。
    又僱主未依本條例之規定按月提繳或足額提繳勞工退休金，
    致勞工受有損害者，勞工得向僱主請求損害賠償，勞工退休
    金條例第31條第1 項亦有明定。經查，原告主張之事實，業
    據其提出與所述相符之薪資單、離職證明書、結算表等件為
    證，且為被告所不爭，被告並陳明同意依照原告請求之金額
    等語（見98年10月13日言詞辯論筆錄），自堪認原告主張之
    事實為真正。則原告依上開規定，請求被告如數給付資遣費
    1,422,854 元、預告期間工資65,500元、未休特別休假工資
    28,383元及短少提繳之退休金差額58,424元，合計
    1,575,161 元，即無不合。又給付有確定期限者，債務人自
    期限屆滿時起，負遲延責任；給付無確定期限者，債務人於
    債權人得請求給付時，經其催告而未為給付，自受催告時起
    ，負遲延責任。其經債權人起訴而送達訴狀，與催告有同一
    之效力；遲延之債務，以支付金錢為標的者，債權人得請求
    依法定利率計算之遲延利息；應付利息之債務，其利率未經
    約定，亦無法律可據者，週年利率為百分之五，乃民法第
    229 條第1 項、第2 項、第233 條第1 項前段、第203 條所
    明定。從而，原告求為如其聲明所示之判決，洵屬有據，應
    予准許。原告陳明願供擔保以代釋明聲請宣告假執行，核無
    不合，爰酌定相當擔保金額，准予宣告假執行。
三、依民事訴訟法第78條，第390 條第2 項判決如主文。
中    華    民    國    98    年    10    月    20    日
                        勞工法庭  法  官  黃明發
以上正本係照原本作成
如對本判決上訴，須於判決送達後20日內向本院提出上訴狀
中    華    民    國    98    年    10    月    20    日
                                  書記官  陳怡如


司法院資訊處製作；財團法人民間司法改革基金會備份。
